臺灣臺南地方法院刑事判決　　　　　　　100年度訴字第266號
公　訴　人　臺灣臺南地方法院檢察署檢察官
被　　　告　劉仁傑
上列被告因搶奪等案件，經檢察官提起公訴（99年度偵字第1766
2號、100年度偵字第2016號），被告就被訴事實為有罪之陳述，
本院裁定進行簡式審判程序，判決如下：
    主      文
劉仁傑犯如附表所示之罪，各處如附表主文欄所示之刑，應執行
有期徒刑年。
    事實及理由
一、本件被告劉仁傑於本院準備程序就被訴事實為有罪之陳述，
    經受命法官告知其簡式審判程序之旨，並聽取檢察官及被告
    之意見後，依刑事訴訟法第273 條之1第1項規定，由合議庭
    裁定由受命法官獨任進行簡式審判程序；又本案之證據調查
    ，依刑事訴訟法第273條之2規定，不受同法第159條第1項、
    第161條之2、第161條之3、第163條之1及第164條至第170條
    規定之限制；並得依同法第310 條之2準用第454條之規定，
    製作略式判決書，合先敘明。
二、本件犯罪事實引用檢察官起訴書（如附件）之記載，起訴書
    犯罪事實欄二關於「並於未被有偵查權之公務員或機關發覺
    其所為上開編號(四)、(十一)所示之搶奪犯行前，向承辦員警自首
    ，進而接受裁判。」之記載，應更正為「並於未被有偵查權
    之公務員或機關發覺其所為上開編號(一)、(四)、(六)、(七)、(八)、
    (九)、(十)、(十一)所示之搶奪、竊盜犯行尚未被發覺前，向警坦承
    上開犯行而受裁判。」。
三、前揭犯罪事實，有下列證據可茲證明：
  (一)起訴書犯罪事實欄一(一)部分：
    1.被告於警詢時、偵查中及本院審理時之自白。
    2.失車-案件基本資料詳細畫面報表1紙（警卷第126頁）、
      臺南市政府警察局車輛協尋電腦輸入單1紙（警卷第127頁
      ）、臺南市政府警察局第一分局莊敬派出所受理各類案件
      記錄表1紙（警卷第128頁）。
  (二)起訴書犯罪事實欄一(二)部分：
    1.被告於警詢時、偵查中及本院審理時之自白。
    2.被害人張韻怡於警詢之指述（警卷第43頁至第46頁）。
    3.證人郭建興、郭雯琳、莊志欽於警詢時之證述（警卷第
      27頁至第32頁、第34頁至第36頁、第37頁至第42頁）。
    4.臺南市政府警察局第一分局東寧派出所受理刑事案件報案
      三聯單1紙（警卷第109頁）、相片1張（警卷第110頁）。
  (三)起訴書犯罪事實欄一(三)部分：
    1.被告於警詢時、偵查中及本院審理時之自白。
    2.被害人黃淑燕於警詢之指述（警卷第47頁至第53頁）。
    3.證人郭雯琳於警詢時之證述（警卷第37頁至第39頁）。
    4.贓物認領保管單（警卷第54頁）、臺南市政府警察局第一
      分局莊敬派出所受理刑事案件報案三聯單1紙（警卷第111
      頁）、相片8 張（警卷第112頁至第115頁）、通聯調閱查
      詢單1 份（警卷第116頁至第120頁）、臺南市政府警察局
      第一分局搜索扣押筆錄及扣押物品目錄表2 紙（警卷第90
      頁至第92頁、第94頁至第96頁）。
  (四)起訴書犯罪事實欄一(四)部分：
    1.被告於警詢時、偵查中及本院審理時之自白。
    2.被害人吳芳綺於警詢之指述（警卷第55頁至第57頁）。
    3.贓物認領保管單1 紙（警卷第59頁）、臺南市政府警察局
      第一分局搜索扣押筆錄及扣押物品目錄表1 紙（警卷第90
      頁至第92頁）。
  (五)起訴書犯罪事實欄一(五)部分：
    1.被告劉仁傑於警詢時、偵查中及本院審理時之自白。
    2.被害人李彩華於警詢之指述（警卷第60頁至第63頁）。
    3.贓物認領保管單1 紙（警卷第64頁）、臺南市政府警察局
      永康分局大灣派出所受理刑事案件報案三聯單1 紙（警卷
      第121 頁）、臺南市政府警察局第一分局搜索扣押筆錄及
      扣押物品目錄表1紙（警卷第90頁至第92頁）。
  (六)起訴書犯罪事實欄一(六)部分：
    1.被告劉仁傑於警詢時、偵查中及本院審理時之自白。
    2.被害人沈笑於警詢之指述（警卷第81頁至第82頁）。
    3.失車-案件基本資料詳細畫面報表1紙（警卷第129頁）、
      臺南市政府警察局車輛協尋電腦輸入單1紙（警卷第130頁
      ）、臺南市政府警察局第一分局莊敬派出所受理各類案件
      記錄表1紙（警卷第131頁）。
  (七)起訴書犯罪事實欄一(七)部分：
    1.被告於警詢時、偵查中及本院審理時之自白。
    2.被害人陳永瑞於警詢之指述（警卷第83頁至第84頁）。
    3.失車-案件基本資料詳細畫面報表1紙（警卷第132頁）、
      臺南市政府警察局車輛協尋電腦輸入單1紙（警卷第133頁
      ）、臺南市政府警察局第一分局後甲派出所受理各類案件
      記錄表1紙（警卷第134頁）、監視器翻拍照片3 張（警卷
      第136頁至第138頁）。
  (八)起訴書犯罪事實欄一(八)部分：
    1.被告劉仁傑於警詢時、偵查中及本院審理時之自白。
    2.被害人陳愛華於警詢之指述（警卷第66頁至第70頁）。
    3.贓物認領保管單1 紙（警卷第71頁）、臺南市政府警察局
      第一分局東門派出所受理刑事案件報案三聯單1 紙（警卷
      第122頁）、監視器翻拍照片3張（警卷第136頁至第138頁
      ）。
  (九)起訴書犯罪事實欄一(九)部分：
    1.被告劉仁傑於警詢時、偵查中及本院審理時之自白。
    2.被害人許紫宥於警詢之指述（警卷第85頁至第86頁）。
    3.失車-案件基本資料詳細畫面報表1 紙（警卷第135頁）、
      監視器翻拍照片4張（警卷第139頁至第140頁）。
  (十)起訴書犯罪事實欄一(十)部分：
    1.被告劉仁傑於警詢時、偵查中及本院審理時之自白。
    2.被害人陳淑華於警詢之指述（警卷第72頁至第76頁）。
    3.臺南市政府警察局第一分局東門派出所受理刑事案件報案
      三聯單1紙（警卷第124頁）、監視器翻拍照片4 張（警卷
      第139頁至第140頁）。
  (十一)起訴書犯罪事實欄一(十一)部分：
    1.被告劉仁傑於警詢時、偵查中及本院審理時之自白。
    2.被害人林莉婷於警詢之指述（警卷第78頁至第79頁）。
    3.臺南市政府警察局第五分局開元派出所受理刑事案件報案
      三聯單（警卷第125頁）。
四、被告行為後，刑法第321 條業於100年1月26日修正公布，並
    自公布日起算至第3 日即100年1月28日發生效力。修正後刑
    法第321 條第1項第2款規定之刑度較修正前增加得併科10萬
    元以下罰金刑，修正後之規定尚無較有利於被告，應適用行
    為時之法律即修正前之規定。按刑法第321 條第1項第3款之
    攜帶兇器竊盜罪，係以行為人攜帶兇器竊盜為其加重條件，
    此所謂兇器，其種類並無限制，凡客觀上足對人之生命、身
    體、安全構成威脅，具有危險性之兇器均屬之，無論行為人
    主觀上是否旨在行兇抑僅便利行竊，祇須行竊時攜帶此種具
    有危險性之兇器為已足（最高法院70年度台上字第1613號、
    79年台上字第5253號判例意旨參照）。被告劉仁傑就起訴書
    犯罪事實欄一(一)、(六)、(七)、(九)部分所持用竊盜車牌之六角扳
    手雖未扣案，然經被告於本院審理時自承該六角板手係鐵製
    ，長約12、13公分（見本院卷第28頁），顯然質地甚為堅硬
    ，具有相當之長度，可持以作為加害人之生命、身體之工具
    ，客觀上具有危險性，自屬兇器之一種。核被告劉仁傑就起
    訴書犯罪事實欄一(一)、(六)、(七)、(九)部分，係犯修正前刑法第
    321 條第1項第3款之攜帶兇器竊盜罪；就起訴書犯罪事實欄
    一(二)、(三)、(四)、(五)、(八)、(十)、(十一)部分，均係犯刑法第325 條
    第1 項之搶奪罪。被告所為之各次搶奪及竊盜犯行，犯意各
    別，行為互殊，侵害不同被害人財產法益，應分論併罰之。
    被告就其所犯如起訴書犯罪事實欄一(一)、(四)、(六)、(七)、(八)、
    (九)、(十)、(十一)所示之竊盜、搶奪犯行，甫經警詢即向警坦承前
    開各次犯行，有其警詢筆錄之記載可按，斯時員警並無確切
    之根據得為合理之可疑被告涉有上開竊盜、搶奪犯行，有前
    揭所引各次犯行所憑證據可佐（其中關於起訴書犯罪事實欄
    一(七)、(八)、(九)、(十)所憑之監視畫面，騎乘機車者影像模糊，
    不能清楚辨識係被告），足認被告係於犯如起訴書犯罪事實
    欄一(一)、(四)、(六)、(七)、(八)、(九)、(十)、(十一)所示之竊盜、搶奪犯
    行被發覺前，向警員自首其竊盜、搶奪犯行而受裁判，應依
    刑法第62條前段規定減輕其刑。審酌被告學歷為高職畢，家
    庭經濟狀況為勉持，其正值青壯，竟不思循正途賺取所需，
    而隨機任意竊取、搶奪他人財物，足見其漠視他人財物之所
    有權，守法意識薄弱，復係於短時間內犯下多次竊盜、搶奪
    犯行，對民眾財產安全及社會治安危害非輕，殊為不該，然
    其犯後就上開犯行均坦承不諱，並主動供出部分未經員警發
    覺之竊盜、搶奪犯行，尚有悔意，且其行搶手段尚未造成被
    害人身體受有傷害等一切情狀，分別量處如主文所示之刑，
    並定其應執行刑，以資懲儆。至被告所持用以竊盜之六角扳
    手雖係供犯罪所用之物，但並未扣案，無證據證明尚屬存在
    ，該六角扳手又非違禁物，爰不併予宣告沒收，附此敘明。
據上論斷，應依刑事訴訟法第273 條之1第1項、第299條第1項前
段、第310 條之2、第454條第1項，刑法第2條第1項前段、第321
條第1項第3款（修正前）、第325條第1項、第62條前段、第51條
第5款，判決如主文。
本案經檢察官郭書鳴到庭執行職務。
中    華    民    國   100    年    4     月    21    日
                  刑事第十三庭  法  官  熊祥雲
以上正本證明與原本無異
如不服本判決應於收受本判決後10日內向本院提出上訴書狀，並
應敘述具體理由。其未敘述上訴理由者，應於上訴期間屆滿後20
日內向本院補提理由書狀（均須按他造當事人之人數附繕本）「
切勿逕送上級法院」。
                                書記官  林幸萱
中    華    民    國   100    年    4     月    21    日
附錄本案論罪科刑法條全文
刑法第320條第1項：
意圖為自己或第三人不法之所有，而竊取他人之動產者，為竊盜
罪，處五年以下有期徒刑、拘役或五百元以下罰金。
刑法第321條第1項第3款：
犯竊盜罪而有左列情形之一者，處六月以上、五年以下有期徒刑
：
三、攜帶兇器而犯之者。
刑法第325條第1項
意圖為自己或第三人不法之所有，而搶奪他人之動產者，處6月
以上5年以下有期徒刑。
 附表
┌──┬───────┬───────────────┐
│編號│犯罪事實      │主文                          │
├──┼───────┼───────────────┤
│一  │如起訴書犯罪事│劉仁傑犯攜帶兇器竊盜罪，處有期│
│    │實欄一(一)      │徒刑柒月。                    │
├──┼───────┼───────────────┤
│二  │如起訴書犯罪事│劉仁傑犯搶奪罪，處有期徒刑拾月│
│    │實欄一(二)      │。                            │
├──┼───────┼───────────────┤
│三  │如起訴書犯罪事│劉仁傑犯搶奪罪，處有期徒刑拾月│
│    │實欄一(三)      │。                            │
├──┼───────┼───────────────┤
│四  │如起訴書犯罪事│劉仁傑犯搶奪罪，處有期徒刑玖月│
│    │實欄一(四)      │。                            │
├──┼───────┼───────────────┤
│五  │如起訴書犯罪事│劉仁傑犯搶奪罪，處有期徒刑拾月│
│    │實欄一(五)      │。                            │
├──┼───────┼───────────────┤
│六  │如起訴書犯罪事│劉仁傑犯攜帶兇器竊盜罪，處有期│
│    │實欄一(六)      │徒刑柒月。                    │
├──┼───────┼───────────────┤
│七  │如起訴書犯罪事│劉仁傑犯攜帶兇器竊盜罪，處有期│
│    │實欄一(七)      │徒刑柒月。                    │
├──┼───────┼───────────────┤
│八  │如起訴書犯罪事│劉仁傑犯搶奪罪，處有期徒刑玖月│
│    │實欄一(八)      │。                            │
├──┼───────┼───────────────┤
│九  │如起訴書犯罪事│劉仁傑犯攜帶兇器竊盜罪，處有期│
│    │實欄一(九)      │徒刑柒月。                    │
├──┼───────┼───────────────┤
│十  │如起訴書犯罪事│劉仁傑犯搶奪罪，處有期徒刑玖月│
│    │實欄一(十)      │。                            │
├──┼───────┼───────────────┤
│十一│如起訴書犯罪事│劉仁傑犯搶奪罪，處有期徒刑玖月│
│    │實欄一(十一)      │。                            │
└──┴───────┴───────────────┘